臺灣臺南地方法院刑事判決
110年度金訴字第546號
                                    111年度金訴字第82號
公  訴  人  臺灣臺南地方檢察署檢察官
被      告  郭家宏


選任辯護人  黃冠霖律師
上列被告因詐欺等案件，經檢察官提起公訴（110年度偵字第219
34號）、移送併辦（111年度偵字第919號、111年度偵字第2082
號）暨追加起訴（111年度偵字第2082號），本院判決如下：
    主  文
郭家宏無罪。
    理  由
壹、公訴意旨略以：被告郭家宏依其社會生活經驗及智識程度，
    明知金融機構帳戶為個人理財重要工具，關係個人財產、信
    用表徵，且現今社會詐騙情形猖獗，詐騙集團蒐購人頭帳戶
    作為其詐欺取財供匯款之工具等新聞層出不窮，可預見將其
    個人金融機構帳戶提供給無特別信任關係之他人，將遭詐騙
    集團作為詐欺犯罪取得贓款使用，待不知情之被害民眾將受
    騙款項匯入該金融帳戶後、察覺遭騙而報警前之空檔期間，
    再操作自動櫃員機或臨櫃領款方式，儘速將帳戶內款項領出
    ，故將金融機構帳戶交付他人使用後，配合提領該帳戶內之
    款項極可能是詐欺所得贓款，然郭家宏竟基於縱所提供之帳
    戶被供作3 人以上組成詐欺集團成員犯詐欺取財犯行使用及
    其配合提領帳戶內之款項極可能為詐欺犯罪所得贓款，亦不
    違反其本意，而與LINE暱稱「忠訓國際李俊維」、「忠訓國
    際吳慶達」及真實姓名年籍不詳詐欺集團成年成員共同意圖
    為自己不法所有，基於3 人以上共同犯詐欺取財、洗錢之犯
    意聯絡，於民國110 年8月7日，將其所申辦第一商業銀行帳
    號000-00000000000號帳戶（下稱本案帳戶）、玉山商業銀
    行帳號0000000000000號帳戶（下稱玉山帳戶）之存摺資料
    ，均透過LINE通訊軟體傳送予暱稱「忠訓國際吳慶達」之真
    實姓名年籍不詳之成年男子，再經「忠訓國際李俊維」聯繫
    提領款項事宜，而以此方式容任他人將本案帳戶作為詐欺取
    財之人頭帳戶使用。嗣該所屬詐欺集團成員於附表一所示時
    、地，以附表一之方式詐騙佘宗雄、蕭賢明、余會華、徐秀
    美，使佘宗雄、蕭賢明、余會華、徐秀美於附表一時間匯款
    如附表一所示金額至本案帳戶中，再由「忠訓國際李俊維」
    指示郭家宏於附表二所示時、地，自本案帳戶提領如附表二
    所示金額，再於110年8月13日下午12時26分許，在臺南市○○
    區○○路000號旁機車停車場，交付新臺幣（下同）8萬元與「
    忠訓國際李俊維」所指定之真實姓名年籍不詳之人；110年8
    月13日下午某時，在臺南市歸仁區中山六街旁巷子，交付27
    萬元與「忠訓國際李俊維」所指定之真實姓名年籍不詳之人
    ，以此方式掩飾、隱匿詐騙犯罪所得之去向。郭家宏隨即接
    獲詐欺集團成員指示，欲提領前開款項時，幸前開玉山帳戶
    為他人通報為警示帳戶而未果。嗣經佘宗雄、余會華、蕭賢
    明、徐秀美發覺有異，報警處理後，始查悉上情。因認被告
    涉犯洗錢防制法第14條第1項之一般洗錢罪，及刑法第339條
    之4第1項第2款之三人以上共同詐欺取財罪等語。
貳、按犯罪事實應依證據認定之，無證據不得認定犯罪事實；不
    能證明被告犯罪者，應諭知無罪之判決，刑事訴訟法第154
    條第2項、第301條第1項，分別定有明文。次按事實之認定
    ，應憑證據，如未能發現相當證據，或證據不足以證明，自
    不能以推測或擬制之方法，為裁判基礎；且認定不利於被告
    之事實須依積極證據，苟積極證據不足為不利於被告事實之
    認定時，即應為有利於被告之認定；另認定犯罪事實所憑之
    證據，雖不以直接證據為限，間接證據亦包括在內，然而無
    論直接證據或間接證據，其為訴訟上之證明，須於通常一般
    之人均不致有所懷疑，而得確信其為真實之程度者，始得據
    為有罪之認定，倘其證明尚未達到此一程度，而有合理之懷
    疑存在，無從使事實審法院得為有罪之確信時，即應由法院
    為諭知被告無罪之判決（最高法院40年台上字第86號、30年
    上字第816號、76年台上字第4986號判例意旨參照）。再按
    刑事訴訟法採嚴謹證據則，被告受無罪推定保障，法院認定
    犯罪事實，應依憑證據予以嚴格證明，並由身為偵查主體的
    檢察官，負實質舉證責任，觀諸該法第154條第1項 、第2 
    項及第161條第1項規定甚明。而刑事被告，一旦遭認罪科刑
    確定，財產、自由甚或生命將被剝奪，不但自身關係重 大
    ，也會影響其相關家人或親戚、朋友的生活，豈能輕率、
    大意，故同法第2條第1項規定：「實施刑事訴訟程序之公務
    員，就該管案件，應於被告有利及不利之情形，一律注意。
    」雖屬訓示規定，然藉此開宗明義，不啻耳提面命，實用心
    良苦。又交付金融帳戶而幫助詐欺罪之成立，必須幫助人於
    行為時，明知或可得而知，被幫助人將會持其所交付之金融
    帳戶，作為利用工具，向他人行詐，使他人匯入該金融帳戶
    ，而取得財物；反之，如非基於自己自由意思而係因遺失、
    被脅迫、遭詐欺等原因而交付者，因交付金融帳戶之人並無
    幫助犯罪之意思，亦非認識收受其金融帳戶者將會持以對他
    人從事詐欺取財，則其單純受利用，尚難以幫助詐欺取財罪
    責相繩。具體而言，倘若被告因一時疏於提防、受騙，輕忽
    答應，將其帳戶金融卡及密碼交付他人，不能遽行推論其有
    預見並容任詐欺取財犯罪遂行的主觀犯意（最高法院108年
    度台上字第115號判決意旨參照）。
參、公訴人認被告涉有上開罪嫌，無非係以被告於警詢及偵查中
    之陳述、告訴人佘宗雄、蕭賢明、余會華、徐秀美於警詢之
    指述及渠等之匯款、報案資料、第一商業銀行新化分行110
    年11月2日一新化字第185號函暨函附交易明細表1份、玉山
    銀行集中管理部110年10月25日玉山個（集）字第110009900
    8號函文1份、臺南市○○區○○路000號玉山銀行自動櫃員機監
    視錄影畫面擷取照片6張、被告郭家宏與「忠訓國際李俊維
    」、「忠訓國際吳慶達」LINE對話記錄截圖等，為其主要論
    據。
肆、訊據被告固不否認有提供本件第一商業銀行、玉山銀行帳戶
    帳號予「忠訓國際李俊維」，並依「忠訓國際吳慶達」之指
    示，並於附表二所示時、地自本件帳戶提領款項後交予不詳
    之人，惟矢口否認有何洗錢、三人以上共同詐欺取財罪犯行
    ，辯稱：其係為辦理貸款才與「忠訓國際李俊維」聯繫，「
    忠訓國際李俊維」要其提供金融帳戶帳號以製作金流，並要
    求其將製作金流所匯入之款項領出返還，其才提供本件帳戶
    帳號並自本件帳戶提領8萬元、27萬元交予「忠訓國際吳慶
    達」指定之人，後至玉山銀行因無法提領款項，經櫃臺人員
    告知上開玉山銀行有異，遂報警處理，其並無洗錢、三人以
    上共同詐欺取財之犯意等語。經查：
一、被告有將其所申請上開第一銀行、玉山銀行帳戶之封面、身
    分證正反面、拍照，以LINE通訊方式，傳送予自稱「忠訓國
    際吳慶達」之人；嗣「忠訓國際吳慶達」所屬之詐欺集團成
    員，於附表一所示時、地，以附表一之方式詐騙佘宗雄、蕭
    賢明、余會華、徐秀美，使佘宗雄、蕭賢明、余會華、徐秀
    美於附表一時間匯款如附表一所示金額至本案帳戶中，再由
    「忠訓國際李俊維」指示郭家宏於附表二所示時、地，自本
    案帳戶提領如附表二所示金額，再於110年8月13日下午12時
    26分許，在臺南市○○區○○路000號旁機車停車場，交付8萬元
    與「忠訓國際李俊維」所指定之真實姓名年籍不詳之人；11
    0年8月13日下午某時，在臺南市歸仁區中山六街旁巷子，交
    付27萬元與「忠訓國際李俊維」所指定之真實姓名年籍不詳
    之人，以此方式掩飾、隱匿詐騙犯罪所得之去向，均據被告
    所坦承，並有告訴人佘宗雄、蕭賢明、余會華、徐秀美於警
    詢時之指訴、內政部警政署反詐騙諮詢專線紀錄表、屏東縣
    政府警察局潮州分局中山路派出所受理各類案件紀錄表、陳
    報單、受理案件證明單、屏東縣政府警察局中山路派出所受
    理詐騙帳戶通報警示簡便格式表、佘宗雄提供之臺灣土地銀
    行匯款申請書、佘宗雄提供之臺灣土地銀行潮州分行帳號00
    0000000000號帳戶存摺內頁影本、新北市政府警察局三重分
    局大同派出所受理各類案件紀錄表、金融機構聯防機制通報
    單、新北市政府警察局三重分局受（處）理案件證明單、余
    會華提供之聯邦商業銀行三重分行匯款單、嘉義縣警察局水
    上分局南新派出所陳報單、受理案件證明單、受理各類案件
    紀錄表、受理詐騙帳戶通報警示簡便格式表、蕭賢明提供之
    京城銀行匯款委託書1紙、玉山銀行集中管理部110年10月25
    日玉山個（集）字第1100099008號函文1份、第一商業銀行
    新化分行110年11月2日一新化字第185號函暨函附交易明細
    表1份、臺南市○○區○○路000號玉山銀行自動櫃員機監視錄影
    畫面擷取照片6張、監視器畫面翻拍照片14張、被告郭家宏
    與「忠訓國際李俊維」、「忠訓國際吳慶達」LINE對話記錄
    截圖（警一卷第23至25、27至31、33至37、49、51至52、59
    、60、61、64、65至66、69、71至73、75、77、85、87、89
    、91、93、103、107至111、117至119頁、警二卷第23至35
    頁、37至47頁、警三卷第9至19頁、21至27頁、35至37頁）
    在卷可稽，上開部分應可認定。　
二、觀諸被告與「忠訓國際吳慶達」之LINE對話紀錄內容（本院
    546號卷第95頁），暱稱「忠訓國際吳慶達」之人告知被告
    必需填寫基本資料：姓名、出生年月日、戶籍地、有無薪轉
    、有無勞健保、月薪、有無信用卡等，經被告填寫完畢之後
    回傳，並拍攝第一銀行、玉山銀行帳戶存摺內頁、封面，「
    忠訓國際吳慶達」即向被告介紹「忠訓國際李俊維」，並向
    被告表示提領款項部分由「忠訓國際李俊維」指示等語，經
    「忠訓國際李俊維」於LINE對話中向被告稱：郭先生您好，
    我們專員有把您的資料給我了，請問您對代收付這方面還有
    哪裡不懂的嗎？並表示隔天會有外務跟被告聯絡，相約地點
    碰面，且包裝金流會做一整天，請被告將事情都排開等語（
    本院546號卷第125至127頁），由上開對話記錄可知，被告
    與「忠訓國際吳慶達」談及貸款事宜，即詳實填寫姓名、身
    分證字號、出生日期、住居地址、電話、婚姻狀況、名下資
    產、工作、月入、有無信用卡、欠款、勞健保、貸款金額及
    用途等基本資料，再拍攝身分證、存摺之照片傳予對方，足
    見被告確實意欲透過「忠訓國際吳慶達」辦理貸款，堪認「
    忠訓國際吳慶達」、「忠訓國際李俊維」誘使被告除提供個
    人帳戶資料外，更進一步配合提款及交款，則被告抗辯其係
    為辦理貸款而受騙，方提供帳戶資料及依指示提款，尚屬有
    據。況被告提供之第一銀行帳戶，係其薪資轉帳之用，有該
    帳戶之歷史交易明細為憑，衡以常情，若被告於提供帳戶時
    ，業已預見帳戶將作為詐欺或洗錢之犯罪工具，應無提供自
    身薪資帳戶之理，益見被告提供本案帳戶資料時，應係誤信
    「忠訓國際吳慶達」、「忠訓國際李俊維」為「忠訓國際」
    公司之員工，提供本案帳戶係為製作財力證明之用。
三、再者，「忠訓國際」公司具有一定之知名度，又該公司業務
    內容包含協助辦理貸款，乃為公眾所知，是在詐欺集團假借
    該公司員工名義，以LINE與被告對話，營造借貸審核之假象
    ，再以資力不足、需以公司資金為其製作財力證明為由，使
    被告配合提供帳戶及提款，復由集團成員冒用忠訓貸款專員
    名義向被告取款，佯裝財力證明之包裝作業流程，於此情形
    下，被告誤信與忠訓貸款中心接洽委辦貸款事宜，實有可能
    。另被告於110年8月13日15時50分至玉山銀行臨櫃取款當日
    ，經玉山銀行行員告知該帳戶已被設為警示帳戶並通知警方
    到場，並配合警方向貸款公司假稱已提領款項、誘導收款人
    員出現等情，經被告於審判中陳述在案，亦有臺南市政府警
    察局歸仁分局111年3月13日南市警歸偵字第1110127389號函
    及職務報告（本院82號卷第51至53頁）附卷可查，再觀之被
    告於當日12時3分時經發現玉山銀行無法提款，當時聯繫李
    俊維，李俊維表示需要查詢，即無下文，嗣後被告前往第一
    銀行將款項領出之後，旋再回到玉山銀行詢問玉山銀行帳戶
    無法領款事宜，倘被告知悉自己所提領之詐騙贓款，則斷不
    會再重回玉山銀行詢問帳戶情形，而使自己有遭行員通報警
    方逮獲之可能，是被告既無從知悉或預見其提得款項為詐欺
    所得之贓款，更不知悉提供帳戶、提款、交款之行為已涉及
    不法，則被告主觀上顯不具三人以上共同犯詐欺取財及洗錢
    之犯意或預見，應可認定。
四、又現今詐騙案件頻傳，販賣金融帳戶與詐欺集團成員將會遭
    受刑事訴追，業經金融機構配合檢、警宣導周知，且此類犯
    罪者亦確實因此受刑事處罰，詐欺集團藉由傳統收購手法蒐
    集人頭金融帳戶管道已逐漸困難，因此透過網路行銷或刊登
    廣告，假借合法貸款仲介機構代為辦理貸款、或假借線上運
    動彩券公司需要金融帳戶給客戶匯款、轉帳使用等名義，使
    社會經驗不足或思慮程度不周者一時受到欺騙，而應對方要
    求交出金融帳戶資料者所在多有，金融帳戶之存摺、提款卡
    及密碼等金融工具自也有可能成為詐欺集團設法騙取之標的
    物，遭詐欺交付金融帳戶資料之人，亦可能處於與被詐欺交
    付金錢之人同等之被害人地位。又詐欺集團最後提領贓款的
    「車手」角色，因為須直接向被害人收款或前往自動櫃員機
    提款，容易遭到被害人報警當場查緝或遭到銀行監視器拍到
    影像而遭警循線查獲，因此詐欺集團的詐欺手法日益更新，
    不僅設局騙取民眾交付金融帳戶資料，順勢利用金融帳戶提
    供者協助提領贓款的案例也逐漸發生。縱使被告知悉「忠訓
    國際吳慶達」、「忠訓國際李俊維」之人可能會以不正當方
    法美化帳戶使其貸得款項，然無法以此認為被告主觀上即同
    意或願意將其帳戶持以詐騙被害人，難謂被告有與「忠訓國
    際吳慶達」、「忠訓國際李俊維」所屬詐欺集團一起詐欺不
    特定人之犯意聯絡。
五、至檢察官請求調取被告於110年10月9日警詢時，由警方提示
    之「委託代辦業務合約書」（見本院110金訴82卷第59頁）
    ，欲證明被告案發前主觀上之想法，惟被告案發前與「忠訓
    國際吳慶達」「忠訓國際李俊達」之LINE對話紀錄，已足資
    本院判斷被告主觀上是否有詐欺及洗錢之犯意，故認無調取
    之必要，併予敘明。
六、綜上所述，檢察官所提出之證據尚難認已足證明被告主觀上
    有與「忠訓國際吳慶達」、「忠訓國際李俊維」所屬詐欺集
    團共同詐欺取財、洗錢之犯意聯絡，使本院達到被告確實有
    罪之心證。從而，揆諸上開說明，依「罪證有疑，利於被告
    」之證據法則，應諭知被告無罪之判決。
伍、退併辦部分
一、臺灣臺南地方檢察署檢察官移送併辦（111年度偵字第919號
    、2082號）意旨略以：被告郭家宏依其社會生活經驗及智識
    程度，明知金融機構帳戶為個人理財重要工具，關係個人財
    產、信用表徵，且現今社會詐騙情形猖獗，詐騙集團蒐購人
    頭帳戶作為其詐欺取財供匯款之工具等新聞層出不窮，可預
    見將其個人金融機構帳戶提供給無特別信任關係之他人，將
    遭詐騙集團作為詐欺犯罪取得贓款使用，待不知情之被害民
    眾將受騙款項匯入該金融帳戶後、察覺遭騙而報警前之空檔
    期間，再操作自動櫃員機或臨櫃領款方式，儘速將帳戶內款
    項領出，故將金融機構帳戶交付他人使用後，配合提領該帳
    戶內之款項極可能是詐欺所得贓款，然郭家宏竟基於縱所提
    供之帳戶被供作3人以上組成詐欺集團成員犯詐欺取財犯行
    使用及其配合提領帳戶內之款項極可能為詐欺犯罪所得贓款
    ，亦不違反其本意，而與LINE暱稱「忠訓國際李俊維」、「
    忠訓國際吳慶達」及真實姓名年籍不詳詐欺集團成年成員共
    同意圖為自己不法所有，基於3人以上共同犯詐欺取財、洗
    錢之犯意聯絡，於110年8月7日某時許，將其所申辦第一商
    業銀行帳號000-00000000000號帳戶（下稱本案帳戶）之存
    摺資料，透過LINE通訊軟體傳送予暱稱「忠訓國際吳慶達」
    之真實姓名年籍不詳之成年男子，再經「忠訓國際李俊維」
    聯繫提領款項事宜，而以此方式容任他人將本案帳戶作為詐
    欺取財之人頭帳戶使用。嗣該所屬詐欺集團成員於附表一所
    示時、地，以附表一之方式詐騙佘宗雄、蕭賢明、余會華，
    使佘宗雄、蕭賢明、余會華因陷於錯誤而於附表一所示時間
    匯款如附表一所示金額至本案帳戶中，再由「忠訓國際李俊
    維」指示郭家宏於附表二所示時、地，自本案帳戶提領如附
    表二所示金額，另於110年8月13日12時26分許，在臺南市○○
    區○○路000號旁機車停車場，交付新臺幣（下同）8萬元與「
    忠訓國際李俊維」所指定之真實姓名年籍不詳之人；110年8
    月13日15時許，在臺南市歸仁區中山六街旁巷子，交付27萬
    元與「忠訓國際李俊維」所指定之真實姓名年籍不詳之人，
    而以此方式掩飾、隱匿詐騙犯罪所得之去向。嗣經佘宗雄、
    余會華、蕭賢明發覺有異，報警處理後，始查悉上情。
二、按案件起訴後，檢察官就其認有裁判上一罪或實質上一罪關
    係之他部分事實，函請法院併辦，此項公函非屬訴訟上之請
    求，其目的僅在促使法院之注意，法院如併同審理，固係審
    判上不可分法則之適用所使然，如認不成立犯罪或無裁判上
    、實質上一罪關係，自不能併予裁判，僅須說明其理由及無
    從併辦之意旨即可（最高法院92年度台上字第3276號、第31
    02號、97年度台上字第2932號判決意旨參照）。
三、經查，被告被訴涉犯三人以上共同詐欺取財、洗錢部分，業
    經本院為無罪之諭知，是上開移送併辦部分，與上開無罪部
    分，即無一罪關係，非起訴效力所及，本院無從併為審理。
    從而，此移送併辦部分均應退回由檢察官另為適法之處理。
據上論斷，應依刑事訴訟法第301條第1項前段，判決如主文。
本案經檢察官黃榮加提起公訴，檢察官陳擁文到庭執行職務。
中　　華　　民　　國　　111 　年　　6 　　月　　30　　日
　　　　　　　　　刑事第十二庭審判長  法　官  張婉寧
　　　　　　　　　                    法  官  陳嘉臨
　　　　　　　　　                    法  官　黃鏡芳
以上正本證明與原本無異。
如不服本判決應於收受本判決後20日內向本院提出上訴書狀，並
應敘述具體理由。其未敘述上訴理由者，應於上訴期間屆滿後20
日內向本院補提理由書狀（均須按他造當事人之人數附繕本）「
切勿逕送上級法院」。 
    　　　　　　　　　　　　　　　　　書記官　施茜雯
中　　華　　民　　國　　111 　年　　6 　　月　　30　　日
附表一：
編號 告訴人 詐騙方式 匯款時間 匯款金額 （新臺幣） 匯入之帳戶 1 佘宗雄 詐騙集團成員於110年8月13日上午9時36分許，撥打電話與告訴人佘宗雄，佯稱係其姪子，需要10萬元交付貨款云云，致告訴人佘宗雄陷於錯誤，而為右揭交付款項之行為 110年8月13日11時25分許 10萬元 第一商業銀行帳號000-00000000000號帳戶 2 余會華 詐騙集團成員於110年8月12日上午10時起，陸續撥打電話與告訴人余會華，佯稱係其親戚，需要資金周轉云云，致告訴人余會華陷於錯誤，而為右揭交付款項之行為 110年8月13日13時28分許 10萬元 第一商業銀行帳號000-00000000000號帳戶 3 蕭賢明 詐騙集團成員於110年8月13日上午10時52分許，撥打電話與告訴人蕭賢明，佯稱係其有人「阿文」，需要資金15萬元周轉云云，致告訴人蕭賢明陷於錯誤，而為右揭交付款項之行為 110年8月13日14時30分許 15萬元 第一商業銀行帳號000-00000000000號帳戶 4 徐秀美 嗣該所屬詐欺集團成員於110年8月11日16時8分許去電徐秀美，佯稱：我是你弟弟，因換電話，請重新加我LINE好友云云，致徐秀美陷於錯誤，而LINE暱稱「福氣」之詐欺集團成員加入好友；再於同月13日，詐欺集團成員見時機成熟，透過LINE通話功能，向徐秀美佯稱：土地買賣需要資金周轉云云，徐秀美因此陷於錯誤，而匯款新臺幣（下同）5萬元至上開玉山帳戶  110年8月11日16時8分許 5萬元 玉山商業銀行帳號0000000000000號帳戶（下稱玉山帳戶） 

附表二：
編號 提款帳戶 提領金額 （新臺幣） 提款時間、地點 被害人 1 郭家宏申辦之第一商業銀行帳號000-00000000000號帳戶 2萬元 110年8月13日下午12時8分許 佘宗雄    臺南市○○區○○路000號玉山銀行自動櫃員機  2 郭家宏申辦之第一商業銀行帳號000-00000000000號帳戶 2萬元 110年8月13日下午12時9分許 佘宗雄    臺南市○○區○○路000號玉山銀行自動櫃員機  3 郭家宏申辦之第一商業銀行帳號000-00000000000號帳戶 2萬元 110年8月13日下午12時10分許 佘宗雄    臺南市○○區○○路000號玉山銀行自動櫃員機  4 郭家宏申辦之第一商業銀行帳號000-00000000000號帳戶 2萬元 110年8月13日下午12時11分許 佘宗雄    臺南市○○區○○路000號玉山銀行自動櫃員機  5 郭家宏申辦之第一商業銀行帳號000-00000000000號帳戶 27萬元 110年8月13日下午2時58分許 佘宗雄、余會華、蕭賢明    臺南市○○區○○路0段00號第一銀行  

卷目索引：
一、警卷：
(一)【南市警歸仁分局南市警歸偵字第1100502084號】卷1宗，
    即下稱警一卷。
(二)【南市警歸仁分局南市警歸偵字第1100696549號】卷1宗，
    即下稱警二卷。
(三)【南市警歸仁分局南市警歸偵字第1100720889號】卷1宗，
    即下稱警三卷。
二、偵卷：
(一)【臺灣臺南地方檢察署110年度偵字第21934號】卷1宗，即
    下稱偵一卷。
(二)【臺灣臺南地方檢察署111年度偵字第919號】卷1宗，即下
    稱偵二卷。
(三)【臺灣臺南地方檢察署111年度偵字第2082號】卷1宗，即下
    稱偵三卷。
三、院卷：【臺灣臺南地方法院110年度金訴字第546號】卷1宗
    ，即下稱院卷。